【裁判字號】    99,抗,12
【裁判日期】    990128
【裁判案由】    聲請法官迴避
【裁判全文】
臺灣高等法院臺中分院民事裁定  99年度抗字第12號
抗告人  蘇英仁
上列抗告人因與相對人林松麟間請求返還貨款事件，聲請法官迴
避，對於中華民國98年11月9日台灣彰化地方法院98年度聲字第
468號所為裁定提起抗告，本院裁定如下：
    主  文
抗告駁回。
抗告程序費用由抗告人負擔。
    理  由
一、本件抗告意旨略以：
    誠如民國（下同）98年聲字第468號裁定所示，法官有其訴
    訟指揮權，但卻規避原先當庭裁示「限期陳報鑑定單位，及
    不得為私人鑑定公司，否則逕予判決駁回」之事實。本件相
    對人林松麟應負舉證責任，法官竟通融准許相對人未依限期
    陳報鑑定單位，且以私人鑑定公司為鑑定單位，抗告人甲○
    ○實難信服，若據此仍無法「足認其執行職務有偏頗之虞」
    ，國家規定之法律規定，亦無要求人民遵守之必要。
二、經查：聲請人即抗告人與林松麟間97年斗簡字第286號請求
    返還貨款事件中認承審法官陳瑞水執行職務有偏頗之虞，顯
    有應迴避之事由，爰依民事訴訟法第33條第1項第2款聲請
    法官迴避，原法院依聲請人即抗告人所指摘承審法官之情事
    ，或屬法官對訴訟程序之指揮或屬容納當事人鑑定之聲請，
    均屬法官審理案件必要之訴訟指揮權，與民事訴訟法第33條
    第1項第2款規定不合，而以98年11月9日98年聲字第468號裁
    定將其法官迴避之聲請駁回，抗告人不服，遂對該裁定提起
    抗告，查：97年斗簡字第286號請求返還貨款事件已於98 年
    12月31日由獨任法官陳瑞水做成判決，該判決業於99年1 月
    5日送達由被告即抗告人甲○○之同居人收受，有送達證書
    附於原審卷可查，故抗告人聲請陳瑞水法官迴避已無必要。
    退一步言，抗告法院縱認該法官確有應行迴避之原因，然因
    該獨任法官已為判決，且將來若當事人對該判決不服提起上
    訴，該事件即進入上訴訴訟程序，並無由原審法院獨任法官
    陳瑞水參與該判決之可能，則抗告人現今抗告意旨對原審法
    院獨任法官陳瑞水聲請法官迴避顯已無實益。是以，抗告意
    旨指摘原裁定不當，求為廢棄，因本件聲請法官迴避已無實
    益如上述，故原法院裁定駁回抗告人之聲請，其駁回理由雖
    與本院不同，仍應認本件抗告無理由，而予駁回。又，依抗
    告人其餘所陳均屬實體上法律關係之爭執，尚非抗告法院所
    能終局認定，附此說明。
三、據上論結，本件抗告為無理由，依民事訴訟法第495條之1第
    1 項、第449條第1項、第95條、第78條，裁定如主文。
中    華    民    國    99    年    1     月    28    日
                  民事第二庭    審判長法  官
                                      法  官
                                      法  官
以上正本係照原本作成。
如不服本裁定應於送達後十日內向本院提出抗告狀，並繳納抗告
費新臺幣1,000元。
                                      書記官洪麗華
中    華    民    國    99    年    1     月    28    日

司法院資訊處製作；財團法人民間司法改革基金會備份。
